臺灣雲林地方法院刑事判決　　　　　　　 94年度易字第118號
公　訴　人　台灣雲林地方法院檢察署檢察官
被　　　告　丙○○　男　49歲.
上列被告因竊盜案件，經檢察官提起公訴（94年度偵字第710號）
，本院判決如下：
    主  文
丙○○竊盜，處有期徒刑陸月，如易科罰金，以參佰元折算壹日
。
    事  實
一、丙○○係台塑石化股份有限公司六輕廠區 (下稱台塑六輕)
　  工程承攬商誠力∕宏邦營造公司所僱工人，有竊盜及公共危
    險罪前科紀錄 (均不構成累犯)。 仍不知警惕，意圖為自己
    不法之所有，於民國94年2 月1 日入廠工作後之某時，利用
     工作之便，在台塑六輕OL-2廠清洗廠房內，竊取電纜線33
     .6 公 尺（規格600VＸ1CＸ100MM2）後，藏於其所駕駛之
     車號SD-4136 號自用小貨車後車廂內，並以塑膠墊遮蓋。
     而於同日晚上11時20分許，駕駛前開小貨車，欲離開台塑
     六輕廠區，行經廠區東門管制站時，經保全人員甲○○發
     覺，並要求丙○○下車，惟丙○○未聽從指示下車，反駕
     車衝出東門管制站，朝行政大樓方向逃逸，因行政大樓設
     有夜間管制門，丙○○見無法駛出，旋復駕車迴轉，轉往
     聯一路方向行駛，後經保全人員丁○○駕車追趕並通知聯
     一路Ｃ區管制站人員將之攔下，而查獲前開電纜線。
二、案經台塑公司訴由雲林縣警察局台西分局報請台灣雲林地方
    法院檢察署檢察官偵查起訴。
    理  由
一、訊據被告丙○○對於在上開其所駕之自用小貨車後車廂內查
    獲台塑六輕之電纜線一情固不諱言，然矢口否認有竊盜之犯
    行，辯稱：伊所駕駛之上開自用小貨車是公司的車子，車子
    進廠區後都有人輪流在使用，不知道電纜線為何會放在後車
    廂內，當時管制站人員要伊停車，說伊後車廂內有電纜線，
    伊依經驗認為把電纜線放回廠區即可，伊向保全人員要求倒
    車將電纜線放回廠區，保全人員不同意，伊才駕車欲將電纜
    線放回廠區云云。惟查：
(一)查獲之電纜線確係台塑六輕OL-2廠清洗廠房所失竊之物品一
    情，業據台塑公司於告訴狀內敘明，並經證人丁○○於警訊
    中供證明確，復有贓物認領保管單附卷可憑。
(二)證人即查獲之東門管制站保全人員甲○○到庭證稱：車輛駛
    出台塑六輕廠區，管制站人員應檢核其車輛、車牌、人員證
    件及廠房物品有否辦理出廠手續，94年2 月1 日晚上11時20
    分，被告駕車欲出東門管制站，伊乃依規定檢查被告所駕車
    輛，之後發現後車廂內有電纜線，伊遂要求被告下車，但被
    告不予理會，旋開車駛離管制門，伊乃請警備車追趕並通知
    管制站內領班丁○○追捕等語，查證人係執行管制勤務之保
    全人員，與被告並不認識，復無何仇隙，其證言應無偏頗之
    虞，況被告若確有要求倒車將電纜線放回廠區，縱保全人員
    不同意，衡諸常情，亦可留在現場說明處理，何須駕車駛離
    ，足見被告辯稱：伊有向保全人員要求倒車將電纜線放回廠
    區云云，顯係諉責之詞，洵不足取。
(三)再以被告駕車駛離之路線而言，不論往行政大樓，抑或迴轉
    往聯一路方向行駛，均顯示被告意欲駛出廠區，而非其所言
    ，要將電纜線載回台塑六輕廠區，有被告駕工程車逃逸方向
    平面圖及台塑六輕麥寮廠區配置圖附卷可資比對（偵查卷第
    29 、44 頁），證人甲○○、丁○○亦均證稱：被告當時之
    行車方向是要駛出廠區等語，足見被告當時係欲駕車逃離台
    塑六輕廠區無訛。
(四)按認定犯罪事實所憑之證據，並不以直接證據為限，即綜合
    各種間接證據，本於推理作用，為認定犯罪事實之基礎，如
    無違背一般經驗法則，尚非法所不許（最高法院44年台上字
    第702 號判例可資參照）。本件雖無直接證據證明上開電纜
    線係被告所竊，然被告於保全人員發覺其車廂內置放有廠區
    所有之電纜線，而要求其下車之際，衡諸一般經驗法則，苟
    電纜線非被告所竊，理應會遵循指示下車說明，詎竟駕車加
    速駛出管制門，而往廠外方向逃逸，益彰顯其係竊盜事發後
    畏罪情虛之舉，被告所辯，顯係飾卸之責，並不足採。
  綜上，事證明確，被告犯行堪予認定。
二、核被告所為，係犯刑法第320 條第1 項之普通竊盜罪。爰審
    酌被告素行不佳，仍不知警惕，犯後復執詞辯解，並無悔意
    ，惟其本件犯罪情節尚非重大等情，量處如主文所示之刑，
    並諭知易科罰金之折算標準。
據上論斷，應依刑事訴訟法第299 條第1 項前段、刑法第320 條
第1 項、第41條第1 項前段，罰金罰鍰提高標準條例第1 條前段
、第2條，判決如主文。
本案經檢察官乙○○庭執行職務
中　　華　　民　　國　　94　　年　　5 　　月　　17　　日
                  刑事第六庭 審判長   法  官 王增瑜
                                      法  官 蔡世芳
                                      法  官 趙家光
以上正本證明與原本無異。
如不服本判決，應於判決送達後10日內，向本院提出上訴狀。
                                      書記官 蕭應欽
中　　華　　民　　國　　94　　年　　5 　　月　　17　　日
附錄本案論罪科刑條文
中華民國刑法第320條第1項
意圖為自己或第三人不法之所有，而竊取他人之動產者，為竊盜
罪，處五年以下有期徒刑、拘役或五百元以下罰金。
